臺灣高等法院刑事判決　　　　　　　　94年度上訴字第3401號
上　訴　人
即　被　告　甲○○
上列上訴人因毒品危害防制條例案件，不服臺灣桃園地方法院94
年度訴字第326號，中華民國84年8月22日第一審判決（起訴案號
：臺灣桃園地方法院檢察署93年度毒偵字第4104號；併案審理案
號94年度毒偵字第3987號），提起上訴，本院判決如下：
    主  文
上訴駁回。
    事  實
一、甲○○前因違反麻醉藥品管理條例案件，經原審法院於86年
    1月3日以85年度易字第2740號判決有期徒刑 4月確定，又因
    煙毒案件，經原審法院於民國85年12月12日以85年度訴字第
    1148號判決有期徒刑3年1月確定，前開二罪經原審法院以86
    年度聲字第474號裁定應執行有期徒刑 3年3月，85年12月19
    日移送台灣桃園監獄執行，87年5月4日縮短刑期假釋出獄並
    交付保護管束，88年11月28日假釋期滿未經撤銷，未執行之
    刑已以執行論（構成累犯）。復因施用毒品案件，經送觀察
    勒戒後，認無繼續施用毒品傾向，於91年5月2日執行完畢釋
    放，並經台灣桃園地方法院檢察署檢察官以91年度毒偵字第
     878號為不起訴處分確定。詎料仍不知悔改，觀察勒戒執行
    完畢後 5年內，復基於施用第一級毒品海洛因之概括犯意及
    施用第二級毒品安非他命之犯意，於於附表、所示之時
    間地點連續施用第一級毒品海洛因 2次及施用第二級毒品安
    非他命 1次，嗣經警分別於附表所示之時、地查獲並扣得附
    表所示之扣案物。
二、案經桃園縣政府警察局報請台灣桃園地方法院檢察署檢察官
    偵查起訴暨桃園縣政府警察局桃園分局報請台灣桃園地方法
    院檢察署檢察官移送原審法院併案審理。
    理  由
一、被告甲○○經合法傳喚，無正當理由未到庭，其對於前開犯
    罪事實已於原審審理時坦承不諱，而被告於附表所示時間
    施用毒品後，經警對其採集尿液送驗結果，均呈現第一級毒
    品海洛因陽性反應及第二級毒品安非他命陽性反應，此有桃
    園縣政府警察局被採尿人姓名編號對照表（93年度毒偵字41
    04號卷第11頁）、昭信科技顧問股份有限公司濫用藥物陽性
    檢體檢驗報告1份（ 93年度毒偵字4104號卷第40頁）附卷可
    稽，又被告於附表所示時間施用毒品後，經警對其採集尿
    液送驗結果，亦呈現第一級毒品海洛因陽性反應，此亦有桃
    園縣政府警察局桃園分局被採尿人姓名編號對照表（94年度
    毒偵字第3987號卷第20頁）、台灣尖端先進生技醫藥股份有
    限公司濫用藥物陽性檢體檢驗報告各 1份（94年度毒偵字第
    3987號卷第 2頁）等文書可稽；又附表所扣得之疑似海洛
    因粉末 2包送鑑定後，確屬毒品危害防治條例所定之第一級
    毒品海洛因，此有法務部調查局調科壹字第 080008332號鑑
    定通知書（93年度毒偵字4104號卷第36頁） 1份在卷可參，
    而附表所扣得之疑似海洛因粉末 1包，訊據被告亦坦承係
    屬第一級毒品海洛因無誤；復查被告前因施用毒品案件，經
    觀察勒戒後，認無繼續施用毒品傾向，於91年5月2日執行完
    畢，並經台灣桃園地方法院檢察署檢察官以91年度毒偵字第
    878 號為不起訴處分確定，此亦有臺灣高等法院被告全國前
    案紀錄表、臺灣桃園地方法院檢察署刑案資料查註紀錄表、
    全國施用毒品案件紀錄表、受觀察勒戒人毒品及前科紀錄簡
    列表各 1份附卷可按。綜上所述，本件事證已明，被告犯行
    洵堪認定。
二、核被告甲○○所為，係犯毒品危害防制條例第10條第 1項施
    用第一級毒品罪、同條例第10條第 2項施用第二級毒品罪。
    被告施用海洛因、安非他命前之持有海洛因、安非他命之低
    度行為，各為高度之施用海洛因及安非他命行為所吸收，不
    另論罪。其先後連續施用第一級毒品犯行間，時間緊接，手
    法相近；而施用毒品行為本即有慣常性、成癮性，顯係基於
    概括犯意反覆為之，為連續犯應以一罪論，並依法加重其刑
    。又其所犯連續施用第一級毒品罪與施用第二級毒品罪間，
    犯意各別，罪名不同，行為有異，應分論併罰之。次查被告
    有事實欄所載之前科資料，並於88年11月12日執行完畢，有
    臺灣高等法院被告全國前案紀錄表 1紙在卷可考，被告於有
    期徒刑執行完畢後 5年以內再犯最重本刑為有期徒刑之上之
    罪，為累犯，依刑法累犯之規定，加重其刑。被告本次施用
    第一級毒品犯行之部分，有二以上加重事由，應遞予加重。
三、原審以被告犯行明確，適用毒品危害防制條例第10條第 1項
    、第2項、第18條第1項前段，刑法第11條前段、第56條、第
    51條第 5款、第47條，審酌被告犯罪之動機、目的、手段及
    犯後坦承犯行等一切情狀，分別量處有期徒刑捌月及有期徒
    刑肆月。並定應執行之刑為有期徒刑拾月，以示懲儆。並將
    扣案如附表、所示之第一級毒品海洛因共3包（共毛重1
    .36 公克），依毒品危害防治條例第18條第 1項前段規定，
    諭知沒收銷毀之。其認事、用法均無不當，量刑亦稱妥適。
    被告未具理由提起上訴，應予駁回。
四、被告甲○○經合法傳喚，無正當理由未到庭，爰不待其陳述
    ，逕行判決。
五、據上論斷，應依刑事訴訟法第368條、第371條，判決如主文
    。
本案經檢察官侯千姬到庭執行職務。
中　　華　　民　　國　　94　　年　　11　　月　　23　　日
　　　　　　　　　刑事第十七庭  審判長法　官　鄭文肅
　　　　　　　　　　　　　　　　　　  法　官  蘇隆惠
　　　　　　　　　　　　　　　　　　  法　官  林瑞斌
以上正本證明與原本無異。
施用第一級毒品部分如不服本判決，應於收受送達後十日內向本
院提出上訴書狀，其未敘述上訴之理由者並得於提起上訴後十日
內向本院補提理由書（均須按他造當事人之人數附繕本）。
其餘不得上訴。
                                      書記官　邵淑津
中　　華　　民　　國　　94　　年　　11　　月　　23　　日
附表
┌──┬───────┬──────┬───────┬──────┐
│    │ 施用時、地   │施用行為    │  查獲時、地  │扣案物品    │
├──┼───────┼──────┼───────┼──────┤
│    │93年9月17日為 │施用第一級毒│93年9月17日17 │海洛因二小包│
│  │警採尿前回溯26│品海洛因及第│時許在桃園縣桃│（毛重0.76  │
│    │及96小時內某時│二級毒品安非│園市○○路146 │公克）。    │
│    │，在台灣地區內│他命。      │號2樓樓梯間。 │            │
│    │某不詳地點。  │            │              │            │
├──┼───────┼──────┼───────┼──────┤
│    │94年5月25日15 │施用第一級毒│94年5月25日15 │海洛因一包  │
│  │時15分許警採尿│品海洛因。  │時許，在桃園縣│（毛重0.6公 │
│    │回溯96小時內某│            │桃園市○○路與│克）        │
│    │時，在台灣地區○            ○○○路口。    │            │
│    │內某不詳地點。│            │              │            │
└──┴───────┴──────┴───────┴──────┘
附論罪科刑之法條：
毒品危害防制條例第10條
施用第一級毒品者，處6 月以上5 年以下有期徒刑。
施用第二級毒品者，處3 年以下有期徒刑。
